【裁判字號】    98,聲,2279
【裁判日期】    980730
【裁判案由】    聲請解除限制出境
【裁判全文】
臺灣高等法院刑事裁定                  98年度聲字第2279號
    聲  請  人
    即  被  告  甲○○
    選任辯護人  杜英達律師
                謝啟明律師
上列聲請人即被告因本院97年度矚上訴字第4 號貪污治罪條例等
案件，聲請解除限制出境，本院裁定如下：
    主  文
聲請駁回。
    理  由
一、聲請意旨略以：聲請人即被告甲○○自本案發生迄今，均配
    合偵查；且聲請人現為臺北縣議員，深受選民付託，對於本
    案亦有信心獲判無罪，實無逃亡之可能。今臺北縣議會將於
    民國98年9 月14日至同年月18日，由議長陳幸進率團前往日
    本考察，有臺北縣議會函文為憑，被告既深受選民託付，自
    應善盡議員職責，上開考察拜會行程，實有其必要。況臺北
    縣議會秘書長林新欽已願意擔任保證人，擔保被告出訪後必
    定返國，有保證書1 份可稽，此應足以保障後續訴訟程序之
    進行。依上所述，聲請人既無逃亡之虞，即可認對司法權之
    行使無礙，故對聲請人所為之限制出境處分並無必要。倘本
    院認為解除對聲請人之限制出境係為使聲請人善盡議員職責
    ，亦請准予在上開出訪期間，解除限制聲請人出境，俾不負
    選民所託，爰請解除限制出境之處分等語。
二、按聲請人經檢察官起訴，涉有貪污治罪條例第4 條第1項第5
    款之違背職務收受賄賂罪，然經檢察官當庭更正為同條例第
    5條第1項第3款之違背職務收受賄賂罪、第6條第1項第4款之
    圖利罪等罪，經原審法院審理後，認聲請人係犯貪污治罪條
    例第5條第1項第3 款之對於職務上之行為收受賄賂罪（法定
    刑為7年以上有期徒刑，得併科新台幣6,000萬元以下罰金）
    ，並據以判處聲請人有期徒刑5年8月，褫奪公權5 年；犯罪
    所得財物新臺幣104萬7,000元應予追繳沒收，有原審法院93
    年度矚訴字第1號刑事判決在卷可稽。
三、依前所述，聲請人所涉罪名及罪嫌甚重，並經原審判處聲請
    人有期徒刑5年8月，褫奪公權5年；犯罪所得財物新臺幣104
    萬7,000 元應予追繳沒收，已如前述，已有事實足認聲請人
    有逃亡之虞。聲請人雖主張有出境之必要，且聲請人為現職
    民意代表，並無逃亡之虞等語，惟當今國內諸多重大金融、
    貪瀆案件，常見犯罪嫌疑人如劉松藩、陳由豪等人，於國內
    尚有資產、家人及固定住居所之情況下，仍不顧上情，棄保
    潛逃出境，致案件無法進行。聲請人迄今雖無逃亡情事，惟
    本院審酌聲請人即將面對之重大刑事責任，難保聲請人出境
    後即無流亡海外之可能，足見聲請人空言泛稱請人出境後即
    無流亡海外之可能，顯不足採。聲請人提保證書1 份所請同
    意解除限制出境，或於上開參訪期間解除限制出境處分，以
    利於上開參訪期間，赴日本考察一事，本院認聲請人所涉嫌
    之犯情尚有限制出境之必要，所請尚礙准許。
據上論斷，應依刑事訴訟法第220條，裁定如主文。
中    華    民    國    98    年    7    月    30     日
                  刑事第四庭  審判長法  官  陳筱珮
                                    法  官  鄭水銓
                                    法  官  周煙平
以上正本證明與原本無異。
如不服本裁定，應於收受送達後五日內向本院提出抗告狀。
                                    書記官  陳秋雄
中    華    民    國    98    年    7     月    31    日


司法院資訊處製作；財團法人民間司法改革基金會備份。
